臺灣臺中地方法院民事判決
111年度勞訴字第43號
原      告  黃逸閔  
被      告  富比世保全股份有限公司

法定代理人  陳明電  
上列當事人間給付資遣費等事件，本院於111年6月7日言詞辯論
終結，判決如下：
    主    文
一、被告應給付新臺幣1,689元，及自民國111年1月23日起至清
    償日止，按週年利率5%計算之利息。
二、被告應發給原告非自願離職證明書。
三、被告應提繳新臺幣2,440元至勞動部勞工保險局所設立原告
    之勞工退休金個人專戶。
四、訴訟費用由被告負擔。
五、本判決第1項、第3項部分，得假執行。但被告如以新臺幣4,
    129元為原告預供擔保後，得免為假執行。
　  事實及理由
壹、程序部分：
　　被告經合法通知，未於言詞辯論期日到場，核無民事訴訟法
    第386條所列各款情形，爰依原告之聲請，由其一造辯論而
    為判決。
貳、實體部分：
一、原告主張：
  ㈠原告於民國110年4月23日至被告公司應徵社區經理，雖經錄
    取，但因暫無職缺，被告要求原告等候通知。嗣於110年5月
    27日，因被告服務之皇家園邸社區日班保全臨時請假無人支
    援，被告請求原告暫時支援日班保全，原告因與被告協理張
    國祥之情誼，勉為同意。被告自110年6月起，即經常要求原
    告以機動保全身分出勤，並於110年6月底與原告商議，自11
    0年7月起正式暫代機動保全，月薪新臺幣（下同）32,000元
    ，每月上班24日，需往返泉美墅社區、虎嘯中村車道哨、虎
    嘯中村大門哨、大東家樸園社區等4個駐點，擔任日班保全
    。原告於泉美墅社區工作時，因同事之言行造成原告不舒服
    ，遂向被告人事經理吳俊億反映，惟被告並未處理，最後更
    於110年7月4日解僱原告。被告於原告任職期間未為原告提
    繳勞工退休金，且被告依勞動基準法第11條第5款規定，終
    止勞動契約，並未給付資遣費，亦未開立非自願離職證明書
    ，爰依勞動基準法、就業保險法、勞工退休金條例之法律規
    定，請求被告給付資遣費1,689元，並開立非自願離職證明
    書予原告，且提繳2,440元至原告之勞工退休金個人專戶。
  ㈡聲明：
　⒈被告應給付1,689元，及自起訴狀繕本送達翌日起至清償日止
    ，按年息5%計算之利息。
　⒉被告應發給原告非自願離職證明書。
　⒊被告應提繳2,440元至原告勞工保險局退休金個人專戶。　
二、被告未於言詞辯論期日到場，亦未提出書狀作何聲明、陳述
    。
三、本院之判斷：　
  ㈠原告主張：原告自110年5月27日起受僱於被告，擔任機動保
    全，月薪32,000元，被告於110年7月4日依勞動基準法第11
    條第5款規定，終止勞動契約，然被告於原告任職期間未為
    原告提繳勞工退休金，亦未給付資遣費，且未開立非自願離
    職證明書之事實，此有勤務輪值表、LINE對話截圖、資遣費
    試算表、勞工退休金個人專戶明細資料、勞工保險被保險人
    投保資料表、社團法人臺中市勞資關係協會勞資爭議調解紀
    錄（本院卷第25至38頁）為證，核與原告主張之事實相符，
    且被告於相當期間內受合法之通知，未於言詞辯論期日到場
    ，亦未提出書狀加以爭執，依民事訴訟法第280條第3項準用
    同條第1項規定，視同自認，堪信原告主張之事實為真正。
  ㈡按勞工適用本條例之退休金制度者，適用本條例後之工作年
    資，於勞動契約依勞動基準法第11條、第13條但書、第14條
    及第20條或職業災害勞工保護法第23條、第24條規定終止時
    ，其資遣費由雇主按其工作年資，每滿1年發給2分之1個月
    之平均工資，未滿1年者，以比例計給；最高以發給6個月平
    均工資為限，不適用勞動基準法第17條之規定。勞工退休金
    條例第12條第1項定有明文。原告離職前之平均工資為32,00
    0元、工作年資為1月8日，則原告依勞工退休金條例第12條
    第1項規定，請求被告給付資遣費1,689元，即屬有據。 
　㈢按雇主應為第7條第1項規定之勞工負擔提繳之退休金，不得
    低於勞工每月工資百分之6。第1項至第3項所定每月工資及
    前項所定每月執行業務所得，由中央主管機關擬訂月提繳分
    級表，報請行政院核定之。雇主未依本條例之規定按月提繳
    或足額提繳勞工退休金，致勞工受有損害者，勞工得向雇主
    請求損害賠償。勞工退休金條例第14條第1項、第5項、第31
    條第1項分別定有明文。原告任職期間被告未依原告之工資
    按月提繳勞工退休金，則原告依勞工退休金條例第31條第1
    項規定，請求被告補提繳勞工退休金2,440元至原告之勞工
    退休金個人專戶，即屬有據。 
　㈣按勞動契約終止時，勞工如請求發給服務證明書，雇主或其
    代理人不得拒絕，勞動基準法第19條定有明文。而勞動基準
    法第19條及其施行細則雖未載明服務證明書之應記載事項，
    惟該條乃要求雇主在勞動關係終止後應依誠信原則為之，目
    的在於落實憲法上保障勞工工作權之核心價值，並為強制性
    規定，參酌就業保險法第11條第3項規定：本法所稱非自願
    離職，指被保險人因投保單位關廠、遷廠、休業、解散、破
    產宣告離職；或因勞動基準法第11條、第13條但書、第14條
    及第20條規定各款情事之一離職。則勞工因有就業保險法第
    11條第3項規定之非自願離職事由時，應可請求雇主發給註
    記離職原因為非自願離職之服務證明書。被告既依勞動基準
    法第11條第5款規定，終止勞動契約，即屬就業保險法第11
    條第3項所定「非自願離職」之情形，則原告請求被告開立
    非自願離職證明書，即屬有據。
  ㈤按給付有確定期限者，債務人自期限屆滿時起，負遲延責任
    。給付無確定期限者，債務人於債權人得請求給付時，經其
    催告而未為給付，自受催告時起，負遲延責任。其經債權人
    起訴而送達訴狀，或依督促程序送達支付命令，或為其他相
    類之行為者，與催告有同一之效力。民法第229條第1項、第
    2項定有明文。又遲延之債務，以支付金錢為標的者，債權
    人得請求依法定利率計算之遲延利息。但約定利息較高者，
    仍從其約定利率。應付利息之債務，其利率未經約定，亦無
    法律可據者，週年利率為百分之5。民法第233條第1項、第2
    03條亦有明文。原告請求被告給付資遣費部分，依勞工退休
    金條例第12條第2項規定，屬給付有確定期限之債權，被告
    依法應於110年7月4日終止勞動契約30日內即110年8月3日前
    發給，經原告提起本件民事訴訟，且起訴狀繕本已於111年1
    月22日送達被告，此有送達證書（本院卷第53頁）為憑，被
    告迄未給付，自應負遲延責任。因此，原告請求被告給付自
    起訴狀繕本送達翌日即111年1月23日起至清償日止，按週年
    利率5%計算之利息，自屬有據。
四、綜上所述，原告依勞動基準法、勞工退休金條例、就業保險
    法之法律規定，請求：㈠被告應給付1,689元，及自111年1月
    23日起至清償日止，按週年利率5%計算之利息；㈡被告應發
    給原告非自願離職證明書；㈢被告應提繳2,440元至勞動部勞
    工保險局所設立原告之勞工退休金個人專戶；為有理由，應
    予准許。 
五、按法院就勞工之給付請求，為雇主敗訴之判決時，應依職權
    宣告假執行。前項情形，法院應同時宣告雇主得供擔保或將
    請求標的物提存而免為假執行。勞動事件法第44條第1項、
    第2項定有明文。本判決主文第1項、第3項既屬就勞工之給
    付請求，為雇主敗訴之判決，依照前揭規定，應依職權宣告
    假執行，並同時宣告被告提供相當擔保金額後，得免為假執
    行。又本判決主文第2項命被告開立非自願離職證明書部分
    ，性質上係屬命被告為一定意思表示之給付之訴，依強制執
    行法第130條第1項規定，須待判決確定時始視為自確定時被
    告已為意思表示；此係因該項債務，僅在使債權人取得債務
    人之意思表示之法律效果，即可達執行之目的，如許宣告假
    執行，將使債務人即被告意思表示之效力提前發生，與上開
    法條規定不合，自屬不適於宣告假執行。
六、訴訟費用負擔之依據：民事訴訟法第78條。　　　　　
中　　華　　民　　國　　111 　年　　6 　　月　　21　　日
                      勞動法庭  法  官  鄭舜元
正本係照原本作成。
如對本判決上訴，須於判決送達後20日內向本院提出上訴狀。如
委任律師提起上訴者，應一併繳納上訴審裁判費。
中　　華　　民　　國　　111 　年　　6 　　月　　21　　日
                                書記官  楊玉華